臺北高等行政法院裁定
111年度簡上字第109號
上  訴  人  丘麒凱                                     
被 上訴 人  財政部北區國稅局
代  表  人  蔡碧珍          
上列當事人間營業稅事件，上訴人對於中華民國111年3月24日臺
灣桃園地方法院110年度稅簡字第18號行政訴訟判決，提起上訴
，本院裁定如下：
    主  文
上訴駁回。
上訴審訴訟費用由上訴人負擔。
    理  由
一、按對於簡易訴訟程序之判決提起上訴，非以其違背法令為理
    由，不得為之，行政訴訟法第235條第2項定有明文。又依同
    法第236條之2第3項準用第243條第1項規定，判決不適用法
    規或適用不當者，為違背法令；而判決有第243條第2項所列
    各款情形之一者，為當然違背法令。是當事人對於地方法院
    簡易訴訟程序之判決上訴，如依行政訴訟法第236條之2第3
    項準用第243條第1項規定，以判決有不適用法規或適用不當
    為理由時，其上訴狀或理由書應表明原判決所違背之法令及
    其具體內容；若係成文法以外之法則，應揭示該法則之旨趣
    ，倘為司法院大法官解釋，則為揭示該解釋之字號或其內容
    。如以行政訴訟法第236條之2第3項準用第243條第2項所列
    各款情形為理由時，其上訴狀或理由書，應揭示合於該條項
    各款之事實。上訴狀或理由書如未依此項方法表明者，即難
    認為已對簡易訴訟程序之判決之違背法令有具體之指摘，其
    上訴自難認為合法。
二、被上訴人以上訴人經營網路拍賣業務，於民國106年、107年
    間之每月銷售額達營業稅起徵點，惟未依規定申請稅籍登記
    及辦理營業稅申報，經被上訴人所屬中壢稽徵所查獲，乃依
    查得資料，核定上訴人於106年1月至107年8月間銷售額合計
    新臺幣（下同）2,057,233元，補徵營業稅額17,027元，裁
    處罰鍰8,513元；於107年9月1日至107年11月14日間銷售額
    合計996,879元，補徵營業稅額49,844元，裁處罰鍰49,843
    元（上開兩核定合稱原核定）。上訴人不服原核定，申請復
    查，未獲被上訴人110年4月26日北區國稅法一字第11000049
    84號、第1100004985號復查決定變更，提起訴願經決定駁回
    ，繼提起行政訴訟，經臺灣桃園地方法院110年度稅簡字第1
    8號行政訴訟判決（下稱原判決）駁回，遂提起本件上訴。
三、上訴人對原判決提起上訴，主張：財政部94年11月25日台財
    字第09404577950號函（下稱財政部94年11月25日函）僅說
    明辦理營業登記之標準，未提及統一發票使用標準。被上訴
    人主張依該函，以每月平均銷售額超過20萬元為使用統一發
    票標準，惟每月是幾個月？財政部官方網站於109年10月26
    日前之新聞稿，明確說明從事網路銷售之營業人，每月銷售
    額超過20萬元者，因為每年銷售額已超過240萬元以上，具
    有相當經營規模，方可核定使用統一發票，所以是否為小規
    模營業人應以1年營業額超過240萬元為認定標準，原判決認
    為上開新聞稿不得作為判斷依據，顯有違誤。另被上訴人前
    以財政部94年11月25日函主張6個月銷售平均為統一發票使
    用標準，現在卻不主張以每個月營業額超過20萬元為標準，
    理由明顯矛盾，且與加值型與非加值型營業稅法第13條第3
    項規定不符；綜上，原判決採用財政部94年11月25日函作為
    統一發票使用標準之依據，顯然適用法令錯誤云云，雖以原
    判決違背法令為由。惟經核上訴人前揭上訴理由，無非重述
    其在原審業經提出而為原判決摒棄不採之主張，並未具體表
    明原判決有何不適用法規或適用法規不當之情形，與揭示該
    法規之條項或其內容，及合於行政訴訟法第236條之2第3項
    準用第243條第2項所列各款之事實，難認對原判決之如何違
    背法令已有具體之指摘，依首開規定及說明，應認其上訴為
    不合法。
四、結論：本件上訴不合法，裁定如主文。
中　　華　　民　　國　　111 　年　　7 　　月　　19　　日
　　　                臺北高等行政法院第四庭
　                              審判長法　官　高　愈　杰
　                                    法　官　楊　坤　樵
　                                    法　官　鍾　啟　煒
上為正本係照原本作成。
不得抗告。
中　　華　　民　　國　　111 　年　　7 　　月　　19　　日
                                      書記官　李  建  德